【裁判字號】    97,司,588
【裁判日期】    990329
【裁判案由】    選派清算人
【裁判全文】
臺灣臺北地方法院民事裁定               97年度司字第588號
聲  請  人  陳香如律師即凱訊電子有限公司清算人
上列聲請人擔任凱訊電子有限公司清算人，聲請決定清算人報酬
事件，本院裁定如下：
    主  文
陳香如律師即凱訊電子有限公司清算人之報酬額定為新臺幣伍萬
貳仟伍佰拾元。
    理  由
一、按清算人由法院選派者，清算人之報酬，由法院決定之；清
    算費用及清算人之報酬，由公司現存財產中儘先給付。公司
    法第325 條定有明文。
二、聲請意旨略以：聲請人前奉本院97年度司字第588 號民事裁
    定選任為凱訊電子有限公司（下稱凱訊公司）之清算人，清
    算事務業已完結，並經本院於98年12月2 日北院隆民行97年
    度司字第588 號函准予備查。清算人執行清算事務共支出費
    用新臺幣（下同）716 元（其中公告登報費500 元、郵資10
    8 元、律師函掛號郵資108 元）；處理時數部分共花費7 小
    時（含閱卷來回1 小時、撰寫律師函予財政部臺北縣國稅局
    0.5 小時、前往凱訊公司設立地址查訪1.5 小時、與凱訊公
    司前董事長甲○○之家屬官俊雄聯絡0.5 小時、前往法務部
    行政執行署臺北行政執行處報告說明2 小時）。為此爰依公
    司法第325 條規定請求酌定清算報酬。
三、經查，聲請人為經本院選派而擔任凱訊公司之清算人，此有
    97年10月29日本院97年度司字第588 號裁定可稽。依首揭規
    定，聲請人擔任凱訊公司清算人期間之報酬，應由本院決定
    之，而其報酬之決定，應視其對凱訊公司辦理清算程序中所
    投入之各項人力之時間、成本、費用及日後之後續事項及風
    險，綜合考量後決定之。第查，聲請人自97年10月29日本院
    選任為凱訊公司清算人起至98年12月2 日清算完結准予備查
    時止，於擔任凱訊公司清算人期間，經本院函詢臺北律師公
    會請其就聲請人執行清算職務報酬表示意見，固經臺北律師
    公會函覆未便表示意見，惟據其檢露之公會章程酬金章節部
    分，本院審酌清算人就清算事務投入之各項人力之時間、成
    本、費用及日後之後續事項及風險，計算應得之報酬，分別
    說明如下：
  (一)刊登清算公告登報費部分：清算人主張所支出費用共608 元
    （含登報費500 元、郵資108 元）。惟聲請人僅提出台灣新
    生報代收處分類廣告費收據500 元，故本院認此部分其報酬
    以500 元為適當。
  (二)撰寫律師函予財政部臺北縣國稅局部分：清算人主張撰寫律
    師函並與承辦人員電話聯繫，請其提供凱訊公司94年度營利
    事業所得稅結算申報書，共花費0.5 小時，律師函掛號郵資
    30元，故本院認此部分報酬以4,030 元為適當。
  (三)98年6 月7 日前往凱訊公司設立地址查訪部分：清算人主張
    共花費1.5小時，故本院認此部分報酬以12,000元為適當。
  (四)撰寫律師函予凱訊公司前董事長之家屬官俊雄、官振生，官
    俊雄回覆凱訊公司並無財產部分：清算人主張共花費0.5 小
    時，律師函掛號郵資78元，惟清算人並未提出其支出郵資費
    用之收據，自不能認清算人已就該部分支出費用。故本院認
    此部分報酬以4,000元為適當。
  (五)98年6 月18日前往法務部行政執行屬臺北行政執行處，就該
    處98年度營稅執專字第31666 號行政執行事件提出報告說明
    部分：清算人主張往返車程加計報告時間，共花費2 小時，
    故本院認此部分報酬以16,000元。
  (六)編造凱訊公司資產負債表、財產目錄各項表冊及撰寫陳報狀
    、聲報狀等部分：共花費2 小時，本院認此部分報酬以16,
    000 元為適當。
四、綜上所述，本院審酌聲請人擔任凱訊公司清算人之報酬總額
    ，認為以52,530 元為適當。
五、依公司法第325 條第1 項、非訟事件法第177 條準用第174
    條，裁定如主文。
中    華    民    國    99    年    3     月    29    日
                  民事第六庭    法  官  張瑜鳳
以上正本係照原本作成。
如不服本裁定應於送達後10日內向本院提出抗告狀，並繳納抗告
費新臺幣1,000 元。
中    華    民    國    99    年    3     月    29    日
                                書記官  林鈞婷

司法院資訊處製作；財團法人民間司法改革基金會備份。
